臺灣臺中地方法院刑事判決　　　　　　　　　　　　九十三年度訴字第二三六三號
　　公　訴　人　臺灣臺中地方法院檢察署檢察官
　　被　　　告　丙○○
右列被告因偽造文書案件，經檢察官提起公訴（九十三年度偵字第一四０七五號），
被告於本院準備程序中為認罪之陳述，經本院合議庭裁定由受命法官獨任進行簡式審
判程序審理，判決如左：
    主  文
丙○○行使偽造私文書，足以生損害公眾及他人，累犯，處有期徒刑伍月，如易科罰
金，以參佰元折算壹日。
內政部警政署國道公路警察局公警局交字第Ｚ00000000號舉發違反道路交通
管理事件通知單上，偽造之「乙○○」署名肆枚（複寫一式四聯），均沒收。
    事  實
一、丙○○前曾有侵占、妨害兵役、偽造文書、贓物、違反麻醉藥品管理條例、毒品
    危害防制條例等前科，其最後所犯之施用第一級毒品部分判處有期徒刑十月，施
    用第二級毒品部分判處有期徒刑七月，均已確定。又另犯贓物、竊盜等罪（分別
    判處八月及十月確定），嗣經本院以九十二年度聲字第三六九八號刑事裁定與上
    述施用毒品案件定應執行有期徒刑二年七月，於民國九十二年四月二日假釋出獄
    ，並於九十二年十一月七日期滿以執行完畢論。詎仍不知悔改，於九十三年四月
    二十二日晚上七時三十三分許，駕駛車牌號碼ＯＧ─２１１７號自小客車，行經
    國道四號公路西向十二點三公里處（位於台中縣神岡鄉），因違規超車，遭交通
    警察攔下盤查，丙○○因疑其另案已遭通緝，為免為警查獲，竟冒用其以前從事
    噴漆工作之員工「乙○○」之名義，在警方製發之內政部警政署國道公路警察局
    公警局交字第Ｚ00000000號舉發違反道路交通管理事件通知單收受通知
    聯者簽章欄內，偽簽「乙○○」之署名四枚（通知單為一式四聯，以複寫方式製
    作，致四聯均有「乙○○」之署名），表示係由乙○○收受該通知單之方式，偽
    造具有收據性質之私文書，並持以交還予警員以為行使，足以生損害於警察、監
    理機關對交通違規案件管理之正確性及乙○○。
二、案經內政部警政署國道公路警察局第七警察隊報請臺灣臺中地方法院檢察署檢察
    官偵查起訴。
    理  由
一、右揭犯罪事實，業據被告丙○○於警訊及本院審理時坦承不諱，核與被害人乙○
    ○於警訊時指訴及證人蘇碧云於警訊時證述情節相符，並有內政部警政署國道公
    路警察局公警局交字第Ｚ00000000號舉發違反道路交通知單二紙附卷可
    稽，足徵被告上開自白與事實相符。本案事證明確，被告犯行洵堪認定。
二、查被告丙○○於事實欄所示之舉發違反道路交通管理事件通知單之收受通知聯者
    簽章欄內偽造「乙○○」之簽名，不待依習慣或特約，單從形式上觀察，即足以
    知悉係表示乙○○受領該舉發通知單及逮捕通知書之證明，此與事先在印妥內容
    之收據上偽簽他人姓名之情形，無分軒輊，自屬刑法第二百十條所稱之私文書（
    最高法院八十三年台上字第六六三一號及九十三年台上字第一一八七號判決可資
    參照），又被告於前開通知單上偽造簽名後，復交回警員處理，顯係對該文書之
    內容有所主張而行使，自應構成刑法第二百十六條之行使第二百十條偽造私文書
    罪。核被告在前開通知單上偽造「乙○○」之簽名，並持以行使交還取締之警員
    收執之行為，係犯刑法第二百十六條之行使同法第二百十條之偽造私文書罪。被
    告偽造私文書後復持以行使，其偽造之低度行為，為其行使之高度行為所吸收，
    不另論罪。又被告所犯之施用第一級毒品、施用第二級毒品、贓物、竊盜等罪，
    經分別判處有期徒刑十月、七月、八月及十月確定，經本院定應執行有期徒刑二
    年七月，於九十二年四月二日假釋出獄，並於九十二年十一月七日期滿以執行完
    畢論等情，有臺灣臺中地方法院檢察署刑案資料查註紀錄表及臺灣高等法院被告
    全國前案紀錄表各一件附卷可稽，其於受有期徒刑之執行完畢後，五年內再犯本
    件有期徒刑以上之罪，為累犯，應依刑法第四十七條規定加重其刑。爰審酌被告
    有多項前科、素行不佳，其犯罪動機、目的係因恐遭警辨識其通緝犯之身分，遂
    於因駕車違規經警查獲後冒名受罰，而犯本件行使偽造私文書之犯行，其犯罪行
    為致使無辜之告訴人乙○○受有行政違規處罰及刑事追訴處罰之危險，並妨害道
    路交通管理機關對於交通管理之正確性，暨其犯罪之情節、手段，及其犯罪後自
    始坦承犯行，態度尚稱良好等一切情狀，量處如主文所示之刑，並諭知易科罰金
    之折算標準。末查，內政部警政署國道公路警察局公警局交字第Ｚ000000
    00號舉發違反道路交通管理事件通知單上，偽造之「乙○○」署名肆枚（複寫
    一式四聯），均應依刑法第二百十九條規定併予宣告沒收。
三、據上論斷，應依刑事訴訟法第二百七十三條之一第一項、第二百九十九條第一項
    前段，刑法第二百十六條、第二百十條、第四十七條、第四十一條第一項前段、
    第二百十九條，罰金罰鍰提高標準條例第二條，判決如主文。
本案經檢察官甲○○到庭執行職務。
中    華    民    國      九十三      年       十二    月     二十四    日
                                灣臺中地方法院刑事第九庭
                                      法  官  曾  佩  琦
右正本證明與原本無異。
如不服本判決，應於判決送達後十日內向本院提出上訴狀，上訴於臺灣高等法院臺中
分院( 須附繕本 )。
                                      書記官
中    華    民    國      九十三      年       十二    月     二十四    日
附錄本案論罪科刑法條：
【刑法第二百十六條】
  行使第二百十條至第二百十五條之文書者，依偽造、變造文書或登載不實事項或使
  登載不實事項之規定處斷。
【刑法第二百十條】
  偽造、變造私文書，足以生損害於公眾或他人者，處五年以下有期徒刑。
